臺灣桃園地方法院交通事件裁定 　　 　 93年度交聲字第395號
原處分機關　交通部公路總局新竹區監理所中壢監理站
異　議　人
即受處分人　甲○○　男　46歲.
上列受處分人因違反道路交通管理處罰條例案件，對於交通部公
路總局新竹區監理所中壢監理站中華民國93年8 月13日壢監裁字
第裁53-Z00000000號所為之處分不服（原舉發通知單號碼：公警
局交字第Z00000000 號），聲明異議，本院裁定如下：
    主  文
異議駁回。
    理  由
一、原處分意旨略以：異議人即受處分人甲○○於民國93年7 月
    1 日上午10時51分許，駕駛車牌號碼：HM-5093 號自用小客
    車，行經國道三號高速公路南向151 公里處，以時速126 公
    里超速行駛，為內政部警政署國道公路警察局第七警察隊大
    甲分隊員警攔停取締，填製公警局交字第Z00000000 號舉發
    違反道路交通管理事件通知單移送原處分機關，原處分機關
    以異議人違反道路交通管理處罰條例第33條第1 項、第63條
    第1 項規定，於93年8 月13日以壢監裁字第裁53-Z00000000
    號裁決書裁處罰鍰新臺幣（下同）3,000 元，記違規點數1
    點。
二、受處分人聲明異議意旨略以：伊當天行車係在151 公里處由
    測速器測得，157 公里處攔停舉發，不是153 公里攔停舉發
    ，若有超速，為何後面營業大貨車可以跟那麼快卻未被因超
    速而攔停？且警方有可能跟伊6 公里後，才將伊安全攔裁嗎
    ？當時伊開中線，要攔停並非難事，為何要6 公里後才攔停
    ？故伊沒有超速云云。
三、按汽車行駛高速公路應依速限標誌指示，高速公路交通管制
    規則第5 條第1 項前段定有明文；汽車行駛於高速公路或設
    站管制之道路，而不遵管制之規定者，處汽車駕駛人3,000
    元以上6,000 元以下罰鍰，並記違規點數1 點，道路交通管
    理處罰條例第33條第1 項、第63條第1 項第1 款亦有明文。
四、經查：
  (一)本件異議人因超速而被警員攔停舉發之事實，業經證人即本
    件舉發警員林志鴻到庭證稱：「（本案是否你執行測速及攔
    停舉發？）是的，當天是停車另外一位同事蕭江山在南下一
    五一公里處路肩上執行測速超速取締，我當時坐在警車右前
    座上，我們使用的雷射測速槍是以雷射光束鎖定特定車輛二
    、三秒後就會顯示該車的行車速度及受測距離，我當時坐在
    車上也有從後視鏡看到異議人的車沿中線車道行駛速度很快
    ，異議人當天駕駛的車輛是一般的四門轎車，‧‧‧蕭江山
    測到異議人超速後就馬上坐上車跟我說異議人的車超速行駛
    ，當時因為外側車道上及異議人車輛後方都有車輛行駛不宜
    當場攔停異議人的車，所以我們才開車在後面緊跟異議人，
    我們一直追到一五三公里左右才追上異議人的車，他當時行
    駛在中線車道上，我們就從他右側超車並由蕭江山拿出指揮
    棒示意異議人停車，他才停車下來，我的雙眼視力都正常，
    都是一點零，我當時不會看錯異議人的車，舉發單上寫有七
    ００六是我們雷達測速器的編號，舉發單上所寫測距二百四
    十七公尺及時速一百二十六公里都是我們根據雷射測速器螢
    幕上所顯示數據記錄下來，我們當時並有拿出雷達測速器上
    螢幕所示數據給異議人看‧‧‧」等語（見本院93年9 月17
    日訊問筆錄第2 至3 頁）明確，且與異議人於本院訊問時供
    稱：「（對證人所述有何意見？）‧‧‧我被攔停下來時，
    證人確實有拿出這支雷射測速槍螢幕上所示數據給我看，顯
    示的車速及測據就如舉發單所載‧‧‧」等語（見本院93年
    9 月17日訊問筆錄第3 至4 頁）相符。
  (二)復查，本件舉發警員所用之雷達測速槍，係由政府購置核發
    並由國外進口，雖我國經濟部中央標準檢驗局目前對雷射槍
    測速器尚未有檢定規範，惟該雷射槍測速器出廠時業經檢驗
    合格，且該檢驗合格文件譯本亦經我國法院公證，此有內政
    部警政署國道公路警察局第七警察隊93年9 月30日公警七交
    訴字第0930008021號函及所附之臺灣臺北地方法院公證處85
    年度認字第9836號認證書、LTI 20.20 實驗室及野外鑑測報
    告在卷可考。再者，雷射測速原理是以雷射光先後發射與接
    收後，通過高速運算計算時間與距離，況且雷射測速槍係以
    雷射光速瞄準受測目標車進行偵測，不受其他車輛干擾，只
    能鎖定一個測速目標，確認違規車輛不會有錯誤，不易被違
    規者以反偵測設備偵測，偵測時間僅需0.3 秒，而且不需要
    校正；此外，雷射測速儀器在從國外進口至國內交通警察使
    用之前，在先進國家早已使用多年，此種雷射技術與概念，
    早在美國登陸月球時即使用為計算精密登陸距離，因此較簡
    單的交通違規雷射測速，其精確度更無庸置疑，此為本院職
    務上已知之事實。綜上，本件執勤警員所使用之雷射槍測速
    器之準確度，應係值得信賴，而無不得為舉發檢測儀器之理
    。佐以本件舉發員警為執行職務之公務員，與異議人間並無
    任何怨隙存在，且無證據證明本件舉發有何錯誤存在，警員
    單純執行公務，應無故意誣攀異議人之理。綜上，警員所述
    當可採信，異議人超速行車之違規行為，堪可認定。
  (三)異議人甲○○雖以前詞資為置辯，然異議人違規超速行車之
    事實已如上所述，且按交通警員掣單舉發違反道路交通管理
    處罰條例所列之違規事實，本質上為行政處分，基於公務員
    為公法上行為具有公信力之原則，該行政處分當可被推定為
    真正，其據以依法處分之事實認定亦為正確無誤，本此公信
    原則，立法者乃賦予行政機關制定違反道路交通事件統一裁
    罰基準及處理細則，使執勤警員得當時當機處分以維護交通
    秩序、安全之行政目的。準此，異議人空言辯稱：伊並未超
    速云云，已嫌無據。再者，異議人雖辯稱被攔停處係南下15
    7 公里處，而非153 公里處，惟此業據證人即林志鴻警員到
    庭證述明確，且異議人在何處被攔停，亦與本件認定異議人
    是否有超速行車違規之事實無涉。異議人另辯稱若認定伊違
    規超速行車，則當時伊後方之大貨車亦應違規超速行駛云云
    ，然一來無任何證據可以證明該大貨車有違規超速行車之事
    實，二來認定異議人有違規超速行車之事實，不表示其後之
    大貨車亦有違規超速行車之事實，二者不具邏輯上之必然關
    係，至於其後之大貨車是否有違規超速行車、員警是否應予
    攔停舉發，此係屬員警之行政裁量權，非即可將異議人之超
    速行車行為予以合法化，且本件員警舉發異議人違規超速行
    車之過程，尚無違誤之處，故異議人上述所辯之詞，委無足
    採。
  (四)另按，行為人有違反道路交通管理處罰條例之情形者，應填
    製舉發違反道路交通管理事件通知單，並於被通知人欄予以
    勾記，當場舉發者，如被查獲之駕駛人為受處分人，應將該
    通知單填記後交付該行為人簽名或蓋章收受之，拒絕簽章者
    ，並記明其事由，視為已收受，此觀違反道路交通管理事件
    統一裁罰基準及處理細則第11條第1 項第1 款規定自明，而
    本件異議人係遭警員當場攔停，惟因異議人自認並未超速，
    故拒絕收受該通知單，已如前述，警員並已在舉發通知單上
    收受者欄處註記：「拒簽當場交付」等字樣，有舉發通知單
    在卷可考，依上開規定，應視為異議人已經收受該通知單，
    是故，異議人縱未實際收受舉發通知單，亦不足執為有利於
    異議人之認定。
  (五)綜上，本件異議人既未就執勤員警之舉發有誤提出確實證據
    以供調查，亦無任何證據足資證明舉發警員有捏造事實違法
    取締之情事，則執勤警員本其維交通秩序、安全職責所為之
    舉發，自應受到合法、正確之推定，且本案係依據科學測速
    器感應採證舉發，並無挾持個人恩怨之情緒因素置於其中，
    是受處分人於上開時、地駕駛自用小客車超速之違規行為，
    洵堪認定，是以受處分人之辯解難認可採。
五、綜上所述，原裁決機關以異議人有前揭違規事實，依道路交
    通管理處罰條例第33條第1 項之規定予以舉發，核屬有據，
    原裁決機關依道路交通管理處罰條例第33條第1 項、第63條
    第1 項第1 款、違反道路交通管理事件統一裁罰基準表之規
    定，裁處罰鍰3,000 元，並記違規點數1 點，經核尚稱允當
    ，異議人指摘原處分不當，為無理由，應予駁回。
據上論斷，應依道路交通管理處罰條例第87條第2 項，道路交通
案件處理辦法第19條，裁定如主文。
中　　華　　民　　國　　94　　年　　4 　　月　　29　　日
                              交通法庭    法　官  陳心婷
以上正本證明與原本無異。
如不服本裁定，應於裁定送達後5 日內，向本院提出抗告狀。
                                          書記官  陳青瑜
中　　華　　民　　國　　94　　年　　6 　　月　　03　　日
